Inventaris van de kopieën der Doop-, Trouw- en Begraafboeken (DTB) van Warmond
Nationaal Archief, Den Haag
DTB kopie Zuid-Holland; Warmond
DTB Warmond
0 0
GEDTBZH154
??? meter; ??? inventarisnummers
Gescande fotokopieën van normale geschreven en gedrukte teksten. De Nederlandstalige stukken van vóór ca. 1700 zijn geschreven in het gotische cursiefschrift, met name in de oud-Hollandse klerkencursief.
Nationaal Archief, Den Haag
Nederduits gereformeerde gemeente te Warmond
Rooms-katholieke parochie te Warmond
Ambachtsbestuur ("gerecht", "burgemeesters", "Wet", "schepenen", "commissarissen", gequalificeerden) van Warmond
Burgerlijke Stand van de gemeente Warmond
De doopregisters bevatten naast de doopdatum de volledige namen van de ouders en de voornaam van het gedoopte kind. Daarnaast worden soms ook de doopgetuigen en / of peetouders genoemd. De trouwregisters bevatten naast de datum van (onder)trouw de namen van bruidegom en bruid. Daarnaast treft men dikwijls aanvullende gegevens aan, zoals plaats van herkomst, woonadres, de vermelding dat de persoon weduwnaar of weduwe is en eventueel de naam van de vorige partner. Wanneer de partners uit verschillende plaatsen afkomstig zijn of elders trouwen, vindt men ook gegevens omtrent afgegeven attestaties van de huwelijksafkondigingen. De begraafregisters bevatten op datum van aangifte de naam van de begraven persoon. In enkele gevallen wordt ook de datum van overlijden gegeven. Bij (minderjarige) kinderen wordt meestal de naam van de vader vermeld; bij vrouwen en weduwen soms de naam van de echtgenoot. Aanvullende gegevens over de begraafplaats en het luiden van de klok komen zelden voor.
Archiefvorming
Geschiedenis van het archiefbeheer
De verwerving van het archief
3.04
Aanwijzingen voor de gebruiker
Openbaarheidsbeperkingen
Volledig openbaar
De collectie is een duplicaat van een archief in eigen beheer.
Materiële beperkingen
Aanvraaginstructie
Van de documenten die in deze archiefinventaris zijn beschreven, kunnen de originelen niet geraadpleegd worden. Deze zijn overgedragen aan het gemeentebestuur van de gemeente vanwaar ze afkomstig zijn, ter opneming en bewaring in de gemeentelijke archiefbewaarplaats.
Verwant materiaal
Beschikbaarheid van kopieën
Beschrijving van de series en archiefbestanddelen
- WARMOND (DTB)
  Originelen berusten bij het GA Leiden
  - GEREFORMEERD, a.
    - Doop- en trouwboeken., 1599-1721.; 1-2
      - 1599-1644., 1
        Voorin: inhoudsopgave.
        a. dopen, 1606-1612 (fol. 101-107vo.), 1619 october 13-1644 (fol. 109-156, fol. 75-78vo.).
        De vroegste inschrijvingen zijn onvolledig.
        b. trouwen, 1599 mei-1644 (fol. 3-62).
        Na inschrijving d.d. 1623 november 23 is een blad geelimineerd.
        c. lijst van ouderlingen, 1620-1646 (fol. 157-158vo.).
        d. lidmaten, 1634-1645 (fol. 161vo-169).
      - 1645-1721., 2
        a. dopen, 1645-1721 april 6.
        b. trouwen, 1645-1681 juli 20.
        c. lidmaten, 1646-1671.
    - Doopboek., 1721 juli 13-1812 februari 23.; 3
      Met alfabetische index.
    - trouwboeken., 1681-1794.; 4-5
      - 1681 september 7-1686 maart 31, 1688-1720 maart 9., 4
      - 1721 augustus 3-1794 november 23., 5
    - Incassoregister betreffende grafrechten., 1760-1812.; 6-7
      beide nrs. bevatten tevens een alfabetische index op naam der overledenen. Zie voor een gepubliceerde index n.a.v. deze nrs.: W.C.H. Machen, Warmond voorheen en thans (Leiden 1927, p. 138v.).
      - 1760 october 14-1788 mei 27., 6
        Met jaarrekeningen.
      - 1788 augustus-1812 februari 6., 7
  - ROOMS KATHOLIEK, b.
    - Doopboek., 1796 december 25-1812 januari 12.; 8
      Met alfabetische index. Dopen vonden gedurende lange tijd tevens plaats in Sassenheim. Vgl. DTB Sassenheim, nr. 3.
  - GERECHT, c.
    - Trouwboeken., 1662-1811. De formule van de inschrijvingen impliceert tevens een attestatie van proclamaties.; 9-10.II
      - 1662 november 9-1719 mei 16., 9
        Vooraf gaan enkele proclamaties over de maanden april-november van 1662. In de periode 1711-1719 is de volgorde niet strikt chronologisch.
      - 1719 september 24-1811 januari 20., 10.I-10.II
        Met alfabetische index op naam der gehuwden: rooms katholieken 1719-1811, gereformeerden 1795-1811, uitgereikte attestaties van proclamaties 1777-1811. Origineel exemplaar berust op Gemeentearchief Leiden.
        - 1719-1777, 10.I
        - 1778-1811, 10.II
      - 1795 mei 8-1811 mei 12.Aantekening van ondertrouw, met vermelding van de data der proclamaties., 11